臺灣新北地方法院刑事判決
109年度易字第1275號
公  訴  人  臺灣新北地方檢察署檢察官
被      告  陳美惠



上列被告因竊盜案件，經檢察官提起公訴（109 年度偵字第2176
2號），本院判決如下：
    主  文
陳美惠犯竊盜罪，處拘役貳拾日，如易科罰金，以新臺幣壹仟元
折算壹日。未扣案之青葉牌油漆壹桶沒收，於全部或一部不能沒
收或不宜執行沒收時，追徵其價額。
    事  實
一、陳美惠意圖為自己不法之所有，基於竊盜之犯意，於民國10
    9年3月25日上午10時59分許，在新北市○○區○○○路0段00巷00
    號後方防火巷，徒手竊取隔壁鄰居許瓈文放置在該處之青葉
    牌油漆1桶（價值約新臺幣400元）。嗣經許瓈文調閱監視器
    畫面後報警處理，始悉上情。　　
二、案經許瓈文訴由新北市政府警察局三重分局移送臺灣新北地
    方檢察署檢察官偵查起訴。
    理  由
一、按被告以外之人於審判外之陳述，雖不符同法第159 條之1
    至第159 之4 之規定，而經當事人於審判程序同意作為證據
    ，法院審酌該言詞陳述或書面陳述作成時之情況，認為適當
    者，亦得為證據，刑事訴訟法第159 條之5 第1 項亦有規定
    。本案所引被告以外之人於審判外之陳述，經本院提示其等
    審判外陳述之內容並告以要旨，檢察官、被告陳美惠均未於
    言詞辯論終結前對該等審判外陳述之證據資格聲明異議，應
    視為被告已有將該等審判外陳述作為證據之同意，且經審酌
    各該供述證據作成之客觀情狀，並無證明力明顯過低或係違
    法取得之情形，復為證明本案犯罪事實所必要，認為以之作
    為證據應屬適當，應有證據能力。
二、訊據被告矢口否認有竊盜犯行，辯稱：伊是109年3月15日才
    搬進去，連和平是房東，他說房子內的油漆伊都可以用云云
    。經查：
　㈠被告於109年3月25日上午10時59分許，徒手竊取告訴人許瓈
    文置於新北市○○區○○○路0段00巷00號後方防火巷之油漆1桶
    一節，業據告訴人許瓈文於警詢、偵查中指述明確（109 年
    度偵字第21762號偵查卷第5頁至第7頁、第37頁至第39頁）
    ，並有監視器錄影畫面翻拍照片6張在卷可參（見同上偵查
    卷第13頁），況被告於警詢、偵查及本院審理中均供承其有
    拿取置於該處之油漆1桶等情在卷（見同上偵查卷第10頁至
    第11頁、第38頁至第39頁、本院109年度易字第1275號卷第2
    37頁），故堪信被告確有於109 年3 月25日上午10時59分許
    ，竊取許瓈文放置在該處之青葉牌油漆1桶無訛。
　㈡至被告辯稱其有得連和平之同意使用該油漆云云，惟查，證
    人蘇光榮、連和平均未向被告表示置於上址後方防火巷之油
    漆可以使用一節，業據其等於警詢、本院審理中證述明確，
    茲分述如下：
　⒈證人蘇光榮於警詢中證稱：伊與連和平認識，他是負責出租
    新北市○○區○○○路0段00巷00號的人，伊都會幫他發落該屋室
    內油漆整修，伊有將油漆桶留在屋內，房屋外的前後沒有放
    ，伊有向被告說遺留在屋內的油漆可以使用，至於屋外的油
    漆這件事伊不清楚，伊有放泥水工程的工具（木椅、水桶、
    水瓢）放在伊家新北市○○區○○○路0段00號37號後方防火巷，
    被告搬來時有問伊說工具是誰的，伊跟她說是伊的，並且跟
    她說有需要使用可以拿去用等語（見同上偵查卷第85頁至第
    86頁），並於本院審理中證稱：伊沒有跟被告說過可以任意
    使用租屋處外的油漆，伊只有跟被告說37號的東西可以使用
    而已，放35號的東西假如是伊的，伊都有搬過去37號，伊有
    同意被告使用的東西是37號的東西，因為37號是伊工作需要
    的東西，放在35號的東西伊沒有同意被告使用，因為35號的
    東西有的不是伊的，那是別人放的東西，還沒有住的時候伊
    有放一些伊的東西，後來搬過來就移回去了等語（見同上本
    院卷第149頁至第150頁）。
　⒉證人連和平於警詢中證稱：伊不是新北市○○區○○○路0段00巷0
    0號屋主，屋主是伊弟弟，但都是伊幫他處理租屋適宜，伊
    在109年3月15日出租上址房屋予被告使用，伊交給被告空屋
    ，不清楚屋內前後有放置油漆桶這件事，伊沒有跟被告表示
    可以任意使用該油漆，伊沒有放物品在防火巷，也不清楚有
    放置什麼物品在防火巷等語（見同上偵查卷第87頁至第88頁
    ），在於本院審理中證稱：35號後方防火巷的油漆桶的部分
    伊完全不知道，伊只有同意被告使用室內的油漆桶等語明確
    （見同上本院卷第152頁至第153頁）。
　⒊稽之證人連和平、蘇光榮一致證稱未曾向被告表示可以使用
    上址後方防火巷之油漆，是被告上揭所辯，與事實不符，被
    告本案竊盜犯行，堪以認定。
　㈢綜上所述，被告前開所辯，顯與事實不符，不足採信。本件
    事證明確，被告竊盜犯行堪以認定，應予依法論科。
三、核被告所為，係犯刑法第320 條第1 項之竊盜罪。爰審酌被
    告恣意以上開方法竊取他人財物，顯見被告對於他人財產權
    欠缺尊重，所為應予非難，兼衡被告犯後未能坦承犯行，且
    迄今未能與告訴人達成和解之犯後態度、本案所竊得之財物
    價值、犯罪之動機、目的、手段、情節、智識程度、生活狀
    況等一切情狀，量處如主文所示之刑，並諭知如易科罰金之
    折算標準，以資懲儆。而被告竊得之青葉牌油漆1桶，屬被
    告之犯罪所得，未據扣案，且尚未實際合法發還或賠償告訴
    人，宣告沒收亦無過苛、欠缺刑法上之重要性、犯罪所得價
    值低微，或為維持受宣告人生活條件之必要等情形，爰依刑
    法第38條之1 第1 項前段及第3 項之規定宣告沒收，並於全
    部或一部不能沒收或不宜執行沒收時，追徵其價額。
據上論斷，應依刑事訴訟法第299 條第1 項前段，刑法第320 條
第1 項、第41條第1 項前段、第38條之1 第1 項前段、第3 項，
刑法施行法第1 條之1 第1 項，判決如主文。
本案經檢察官林蔚宣偵查起訴，經檢察官許慈儀到庭執行職務。
中　　華　　民　　國　　111 　年　　1 　　月　　10　　日
                  刑事第二庭    法　官   劉芳菁
上列正本證明與原本無異。
如不服本判決，應於判決送達後20日內敘明上訴理由，向本院提
出上訴狀 (應附繕本) ，上訴於臺灣高等法院。其未敘述上訴理
由者，應於上訴期間屆滿後20日內向本院補提理由書「切勿逕送
上級法院」。
                                書記官　 吳雅真
中　　華　　民　　國　　111 　年　　1 　　月　　12　　日
附錄本案論罪科刑法條全文：
中華民國刑法第320條第1項：
意圖為自己或第三人不法之所有，而竊取他人之動產者，為竊盜
罪，處5年以下有期徒刑、拘役或50萬元以下罰金。